臺灣嘉義地方法院刑事判決　　　　　　　 95年度訴字第434號
公　訴　人　臺灣嘉義地方法院檢察署檢察官
被　　　告　甲○○
指定辯護人　張麗雪律師
被　　　告　丁○○
選任辯護人　黃曜春律師
上列被告等因違反毒品危害防制條例等案件，經檢察官提起公訴
（95年度偵字第3603、3604號）及移送併辦（95年度偵字第5321
號），本院判決如下：
    主  文
甲○○連續施用第二級毒品，累犯，處有期徒刑柒月，扣案甲基
安非他命貳拾陸點貳伍公克沒收銷燬之；玻璃球管吸食器及電燈
泡吸食器各壹只均沒收。又共同連續販賣第一級毒品，累犯，處
有期徒刑玖年貳月，扣案電子磅秤壹台、帳冊壹本及INNOSTREAM
牌黑色手機壹支均沒收；與丁○○共同連續販賣毒品所得新臺幣
壹萬參仟伍佰元連帶沒收之，如全部或一部不能沒收時，以其財
產抵償之。又共同連續販賣第二級毒品，累犯，處有期徒刑柒年
陸月，扣案甲基安非他命貳拾陸點貳伍公克沒收銷燬之；扣案上
開毒品外包裝袋拾肆只、電子磅秤壹台、帳冊壹本及INNOSTREAM
牌黑色手機壹支均沒收；與丁○○共同連續販賣毒品所得新臺幣
伍萬捌仟伍佰元連帶沒收之，如全部或一部不能沒收時，以其財
產抵償之。應執行有期徒刑拾陸年捌月，扣案甲基安非他命貳拾
陸點貳伍公克沒收銷燬之；扣案玻璃球管吸食器壹只、電燈泡吸
食器壹只、電子磅秤壹台、外包裝袋拾肆只、帳冊壹本及INNOST
REAM牌黑色手機壹支均沒收；與丁○○共同連續販賣毒品所得新
臺幣柒萬貳仟元連帶沒收之，如全部或一部不能沒收時，以其財
產抵償之。
丁○○共同連續販賣第一級毒品，處有期徒刑捌年拾月，扣案電
子磅秤壹台、帳冊壹本及INNOSTREAM牌黑色手機壹支均沒收；與
甲○○共同連續販賣毒品所得新臺幣壹萬參仟伍佰元連帶沒收之
，如全部或一部不能沒收時，以其財產抵償之。又共同連續販賣
第二級毒品，處有期徒刑伍年陸月，扣案甲基安非他命貳拾陸點
貳伍公克沒收銷燬之；扣案上開毒品外包裝袋拾肆只、電子磅秤
壹台、帳冊壹本及INNOSTREAM牌黑色手機壹支均沒收；與甲○○
共同連續販賣毒品所得新臺幣伍萬捌仟伍佰元連帶沒收之，如全
部或一部不能沒收時，以其財產抵償之。應執行有期徒刑拾肆年
，扣案甲基安非他命貳拾陸點貳伍公克沒收銷燬之；扣案電子磅
秤壹台、外包裝袋拾肆只、帳冊壹本及INNOSTREAM牌黑色手機壹
支均沒收；與甲○○共同連續販賣毒品所得新臺幣柒萬貳仟元連
帶沒收之，如全部或一部不能沒收時，以其財產抵償之。
    事  實
一、甲○○於民國82年間因違反肅清煙毒條例案件，經臺灣高等
    法院高雄分院判處施用毒品部分有期徒刑3年3月、販賣毒品
    部分有期徒刑9年，應執行有期徒刑11年6月確定，於民國88
    年3月15日假釋，93年7月23日假釋期滿未經撤銷，其未執行
    之刑，以已執行論。於95年間再因施用毒品案件，經觀察、
    勒戒後認無施用毒品傾向，於95年2月16日釋放。詎猶不思
    悔改，於前開觀察勒戒執行完畢後5年內，復基於施用第2級
    毒品甲基安非他命之概括犯意，自95年4月間某日起至同年5
    月15日止，在其位於嘉義縣布袋鎮西安里過溝西勢32號住處
    ，以燒烤甲基安非他命吸食其煙霧之方式，連續多次施用第
    2級毒品甲基安非他命。
二、甲○○與同居上揭住處之丁○○均明知海洛因、甲基安非他
    命分別係毒品危害防制條例列管之第1、2級毒品，不得非法
    販賣，竟於94年11月至95年4月期間，基於意圖營利販賣各
    該毒品之概括犯意聯絡，先行購入海洛因、甲基安非他命，
    再利用丁○○之0000000000號行動電話、甲○○之00000000
    00、0000000000號行動電話作為對外聯絡管道，由購毒者撥
    打上揭行動電話與丁○○或甲○○約妥交易地點後，丁○○
    或甲○○即備妥毒品前往約定地點交易，渠2人以上開方式
    連續販賣第1級毒品海洛因予丙○○、乙○○；連續販賣第2
    級毒品甲基安非他命予蔡志遠、王忠獻、戊○○、呂英健、
    乙○○、庚○○、己○○等人（甲○○、丁○○與前揭購毒
    者間有甚為多次之毒品交易通聯記錄，惟依證據得以認定實
    際完成交易之時間、地點、金額，則分別詳如附表(一)、(二)所
    示）。嗣於95年5月16日14時30分許，為警在甲○○與丁○○上揭同居處所查獲，並扣得甲基安非他命14包（驗前總純
    質淨重26.42公克，取0.17公克鑑驗用罄，賸餘26.25公克）
    ，以及被告甲○○、丁○○所有之玻璃球管吸食器1只、電
    燈泡吸食器1只、電子磅秤1台、帳冊1本、現金86,000元、
    行動電話3具、SIM卡4張等物。
三、案經嘉義縣警察局移請臺灣嘉義地方法院檢察署檢察官偵查
    起訴及移送併案審理。
    理  由
壹、證據能力部分：
    被告甲○○、丁○○雖否認證人丙○○、乙○○證詞之證據
    能力，然查：證人丙○○已死亡，有其個人基本資料查詢單
    1紙在卷可查（見本院卷第82頁），其於警詢時連同不利自
    身之施用毒品一併出於自由意志而任意陳述，復有可稽其係
    自然發言之客觀通訊監聽紀錄佐憑，應認該等審判外之警詢
    陳述具有可信之特別情況業經證明，且為證明本案犯罪事實
    存否所必要，符合刑事訴訟法第159條之3第1款得為證據之
    要件。而證人乙○○於偵查中經具結所為之證詞，並無顯不
    可信之情況；其警詢中之證詞，經本院審理時經交互詰問彈
    劾，足認其先前連同不利自身之施用毒品一併出於自由意志
    之任意陳述，具有較可信之特別情況，且為證明犯罪事實存
    否所必要，符合刑事訴訟法第159條之2規定得為證據之要件
    。是綜合前述，該2名證人於警詢、偵查中所為之陳述，具
    有證據能力，合先敘明。
貳、被告之供述與辯解：
一、訊據被告甲○○坦承施用第二級毒品甲基安非他命犯行不諱
    ，然矢口否認有何販賣第1、2級毒品之犯行，辯稱：伊並無
    販賣毒品之行為，至於伊固曾替丁○○交付甲基安非他命予
    戊○○1次，然係受丁○○委託交付該毒品，伊並不知丁○○與戊○○間若何之毒品交易云云。
二、訊據被告丁○○對於上揭販賣甲基安非他命之犯行坦承不諱
    ，然矢口否認有何販賣海洛因之行為，辯稱：伊與丙○○、
    乙○○均係一起出資向上游購買海洛因，伊並未販賣海洛因
    予該2人云云。
參、本院得心證之理由：
一、犯罪事實一部分，訊據被告甲○○對於上揭施用甲基安非他
    命犯行坦承不諱，除有高雄市立凱旋醫院濫用藥物尿液檢驗
    報告、代號與真實姓名對照表各1紙存卷外，復有玻璃球管
    吸食器1只、電燈泡吸食器1只及甲基安非他命14包（驗前總
    純質淨重26.42公克，取0.17公克鑑驗用罄，賸餘26.25公克
    ）扣案足憑，被告甲○○此部分自白與事實相符，是此部分
    事證明確，應予依法論科。
二、犯罪事實二部分：
 (一) 被告丁○○於附表(一)所示時地販賣第1級毒品海洛因予丙○○共計6次、販賣予乙○○共計2次之事實，業據證人丙○○
    於警詢中、證人乙○○於警詢及偵查中證述明確（證人丙○○部分見0000000000號警卷第32頁；證人乙○○部分見0000
    000000號警卷第13頁、95偵字第3603號偵卷第25頁）（關於
    證人乙○○審判中翻異之證詞不可採信，詳下述），且有相
    關通訊監聽內容存卷可佐。又丙○○、乙○○確實施用海洛
    因等情，各有臺灣檢驗科技股份有限公司濫用藥物尿液檢驗
    報告及代號與真實姓名對照表、95年度訴字第520號刑事判
    決書存卷可憑。被告丁○○前揭與丙○○、乙○○一起出資
    購買海洛因之辯解，要與如附表(一)所示之通訊監聽內容不符
    ，顯係飾卸之詞，無可採信，被告所為如附表(一)所示販賣毒
    品海洛因之事實，洵堪認定。
 (二) 被告丁○○如附表(二)所示販賣甲基安非他命之事實，業據被
    告丁○○坦承不諱，且核與證人即附表(二)所示購毒者於警詢
    、偵查中證述之毒品交易情節相符，並有各該聯絡毒品交易
    之通訊監察譯文附卷，及電子磅秤1台、甲基安非他命14包
    、帳冊1本及INNOSTREAM牌黑色手機1支扣案，暨內政部警政
    署刑事警察局鑑定書存卷可查（見本院卷第36頁）。至於證
    人即購毒者乙○○、庚○○於警詢中均證稱不記得詳細購買
    甲基安非他命次數（乙○○部分見0000000000號警卷第7頁
    、庚○○部分見0000000000號警卷第3頁），乙○○於偵查
    中證稱購買20餘次、庚○○於偵查中證述購買2、3次（乙○○部分見95年度偵字第3603號卷第25頁、庚○○部分見95年
    度毒偵字第758號卷第7頁），而質諸被告丁○○則供稱乙○○部分實際交易甲基安非他命為7、8次，每次新臺幣（下同
    ）1,000元或1,500元、庚○○部分至少有94年12月10日、95
    年4月22日2次，每次2,000元等語，基於罪疑惟輕，有利被
    告之原則，應認定被告丁○○販賣甲基安非他命予乙○○7
    次，其中1次為1,500元，餘均1,000元；販賣予庚○○2次，
    每次2,000元，時間、地點及金額分別如附表(二)所示。
 (三) 依下列事證，足認被告甲○○與被告丁○○間，係共同販賣
    毒品海洛因及甲基安非他命無訛：
  1.在被告丁○○、甲○○與購毒者間，或被告丁○○、甲○○
    間之對話中，時有被告丁○○於接聽購毒者打來之電話後，
    約定由被告甲○○交易，或因被告丁○○身上未帶毒品，而
    指示購毒者直接撥打電話向被告甲○○購買之情形，甚且有
    被告甲○○直接與購毒者電話聯絡約定交易之情事，凡此皆
    有附表通訊監察紀錄可憑：
  (1)就販賣海洛因部分，94年11月13日10時14分10秒（丙○○
    ─丁○○）「丙○○：姐仔你有在你那裡？丁○○：沒關係
    你講。丙○○：我要41仔。…。丁○○：等一下我打給黑龍
    仔，他在家叫他拿給你」；同日10時14分45秒（丁○○─甲○○）「丁○○：肉酥ㄟ說要41啊，在7-11等你，現在在朴
    子。甲○○：好啦」等語（0000000000號警卷第110頁）。
    94年11月23日12時18分34秒（丙○○─丁○○）「丙○○
    ：姐仔我要1張啦。丁○○：我看黑龍仔有在嗎」；同日13
    時30分14秒（丙○○vs丁○○）「丙○○：姐仔我到長庚了
    。…丁○○：我叫黑龍仔拿去給你」（同上警卷第137頁）
    。94年12月10日6時45分59秒（丙○○─甲○○）「甲○○：要做什麼？丙○○：大仔人家要41仔。…甲○○：你到
    過溝城隍廟。丙○○：我現在馬上過去。甲○○：好」；同
    日7時3分23秒：「丙○○：嫂喔，我到城隍爺廟了。丁○○
    ：你等一下他剛剛就出去了」等語（同上警卷第116頁）。
  (2)就販賣甲基安非他命部分：（戊○○─丁○○）「戊○○
    ：阿嫂，我到加油站了。丁○○：你要多少？…丁○○：你
    在那裡等我叫大仔拿給你。戊○○：好」；（丁○○─甲○○）「丁○○：阿志仔1千給他，他在加油站。甲○○：阿
    志仔，好」（同上警卷第105頁）。94年11月23日11時21
    分51秒（乙○○─丁○○）「乙○○：我要2張軟的1張硬的
    。丁○○：我在外面，你打給黑龍仔0000000000。乙○○：
    好」（同上警卷第113頁）94年12月10日14時29分47秒（
    庚○○─甲○○）「甲○○：你是誰？庚○○：我獅啊啦。
    甲○○：嗯。庚○○：啊有嗎？甲○○：要多少？庚○○：
    2啊。甲○○：過來這裡啊。庚○○：好」（同上警卷第127
    頁）。
  2.且被告甲○○確實與購毒者為電話聯絡或實際交易等事實，
    亦經證人戊○○於警詢時證稱：「第1次是94年12月10日…
    向綽號嫂仔購買安非他命…由綽號大仔之男子送到中油加油
    站給我。第2次…是向綽號嫂仔購買安非他命…由綽號大仔
    之男子送到中油加油站給我。第3次…我撥打嫂仔之電話由
    綽號大仔之男子接聽，向他購買安非他命1千元…也是與綽
    號大仔之男子一手交錢一手交貨」等語（同上警卷第36頁）
    ；證人庚○○於警詢、偵查中證稱：「我有向椪柑購買甲基
    安非他命，綽號黑龍ㄟ有拿毒品與我交易」（0000000000號
    警卷第5頁）、「有時候是黑龍接的電話，不過他沒有拿過
    去給我，他有一次載椪柑過來，是椪柑丟給我」等語（95年
    度毒偵字第758號卷第7頁）；證人己○○於警詢時證稱：「
    我都打電話給黑龍男子購買毒品，再由椪柑女子拿毒品至交
    易地點跟我交易」（0000000000號警卷第16頁）等語明確。
  3.綜上事證，足見被告甲○○係與被告丁○○共同販賣毒品海
    洛因、甲基安非他命無訛。被告甲○○所辯其僅曾依被告丁○○要求曾攜帶安非他命交付戊○○，不知販毒情事云云，
    乃飾卸之詞，不可採信。
 (四) 衡以海洛因、甲基安非他命之價格昂貴，政府查緝甚嚴，風
    險甚高，且販賣第1級毒品之法定刑為死刑或無期徒刑，處
    無期徒刑者得併科鉅額罰金，販賣第2級毒品之法定刑為7年
    以上有期徒刑，得併科鉅額罰金，刑責甚重，被告2人與附
    表(一)(二)所示之購毒者，僅屬一般交情，自無甘冒重刑危險，
    平白轉讓之理。何況，細繹被告甲○○、丁○○間之通訊監
    察紀錄顯示，渠2人有在毒品中攙雜磨細糖粉之舉（見00000
    00000號警卷第64頁），顯係以量增價，謀求加重分裝毒品
    份量，俾得販售提高利潤，渠等有營利之意圖，彰然明甚。
 (五) 至證人乙○○、戊○○、己○○於本院審理時，雖更異渠等
    初於警詢及偵查中不利被告甲○○、丁○○之證詞，甚而有
    反於被告丁○○所認罪之部分者，然適可見渠等與被告2人
    素無嫌怨，渠等事後反覆其詞，無非曲意為被告脫罪之舉，
    益徵其審判外之供述厥非誣攀，堪信屬實。茲依下列理由，
    應認前揭證人所為翻異，均不足信，茲分述如次：
  1.證人乙○○於本院審理時改稱：伊沒有向被告丁○○購買毒
    品，在警詢中是因為員警說很多人指證被告丁○○，伊想早
    點回家，所以也指證被告丁○○云云（見本院卷第120頁）
    。然查：該證人撥打電話予被告丁○○購買毒品等節，均有
    附表所示通訊監聽譯文可稽，且該證人於偵查中證稱其向被
    告丁○○購買毒品等節不移，於本院審理中復證稱：其偵查
    中所言均出於自由意志回答等語（見本院卷第123頁），是
    應認該證人在偵查中之證詞，顯與事實相符，其在本院所為
    之證詞，乃礙於被告在庭所為迴護之詞，不足採信。
  2.證人戊○○於本院審理時改稱：伊只是央被告丁○○代為購
    買毒品，且均係由被告丁○○交付毒品，伊未曾與被告甲○○聯絡或交易云云。然查：且該證人於檢察官詰問時，經提
    示警詢筆錄內容，該證人則答稱該警詢筆錄係其自己意思回
    答之內容，當初記憶比較貼近事實，本院審理時記憶較模糊
    等語（見本院卷第182、184頁），應認該證人於本院所為證
    詞，乃礙於被告在庭所為迴護之詞。
  3.證人己○○於本院審理時稱：伊僅曾詢問被告毒品價格，未
    曾真正交易過云云（見本院卷第199頁）。然查，依附表(二)
    編號7之通訊監察內容，已明確顯示證人己○○撥打該通電
    話之目的，在向被告丁○○購買毒品，且詳細約明購買毒品
    之重量、價格，及交易地點，且參核被告丁○○於本院準備
    程序時，亦供稱「己○○部分，販賣安非他命1次」，時間
    在95年4月3日」等語（見本院卷第54頁），足認該證人在本
    院審理中所為之證詞與事實不符，委無可採。
三、綜上，本件事證明確，被告甲○○、丁○○販賣第1、2級毒
    品之犯行洵堪認定，應予依法論科。
肆、論罪科刑及審酌事項：
一、犯罪事實一部分，核被告甲○○所為，係犯毒品危害防制條
    例第10條第2項之施用第2級毒品罪。犯罪事實二部分，核被
    告甲○○、丁○○所為，均係犯毒品危害防制條例第4條第1
    項之販賣第1級毒品罪、同條第2項之販賣第2級毒品罪。被
    告甲○○持有毒品甲基安非他命，應為施用之高度行為所吸
    收，且關於與被告丁○○共同兼為販賣而持有毒品海洛因、
    甲基安非他命，渠等持有各該毒品之低度行為，亦應為各該
    販賣之高度行為所吸收，均不另論罪。被告2人行為後，刑
    法業於94年2月2日修正公布，95年7月1日施行，茲就被告2
    人犯罪型態、競合、起訴範圍之擴張暨相關修正前後法律之
    比較適用，分論如次：
 (一) 被告甲○○、丁○○就販賣第1、2級毒品犯行，有犯意聯絡
    及行為分擔，前述刑法修正後，第28條共同正犯之規定，由
    「2人以上共同實施犯罪之行為者，皆為正犯」修正為「2人
    以上共同實行犯罪之行為者，皆為正犯」，惟不論依修正前
    、後之規定，均為共同正犯，無新舊法比較之問題，應適用
    現行刑法第28條規定，論以共同正犯。
 (二) 被告甲○○多次施用第2級毒品，及被告甲○○、丁○○多
    次販賣第1級毒品、販賣第2級毒品犯行，均時間緊接，所犯
    各該構成要件亦復相同，顯係出於各該概括之犯意為之，前
    述刑法修正後，第56條連續犯之規定業經刪除，經比較新舊
    法結果，以修正前之規定較有利於被告，應適用修正前刑法
    第56條連續犯之規定，就被告甲○○多次施用第2級毒品犯
    行論以連續施用第2級毒品1罪、被告甲○○、丁○○多次販
    賣第1、2級毒品犯行，各論以連續販賣第1級毒品1罪、連續
    販賣第2級毒品1罪，除販賣第1、2級毒品罪法定刑中死刑、
    無期徒刑部分外，並均加重其刑。
 (三) 刑法第33條第5款關於罰金之定義，自「銀元1元以上」，修
    正提高為「新臺幣1,000元以上，以百元計算之」，比較新
    舊法結果，以修正前之規定較有利於被告2人，應適用修正
    前之規定。
 (四) 前述刑法修正施行後，關於累犯之定義，由修正前刑法第47
    條「受徒刑之執行完畢後，5年以內再犯有期徒刑以上之罪
    者，為累犯」修正為第47條第1項「受徒刑之執行完畢後，5
    年以內【故意】再犯有期徒刑以上之罪者，為累犯」。查被
    告甲○○前有事實欄所載犯罪科刑之執行情形，有臺灣高等
    法院被告前案紀錄表1份在卷可稽，其於有期徒刑執行完畢
    後，5年內【故意】再犯本案有期徒刑以上之3罪，不論依修
    正前後之規定，均構成累犯，對被告甲○○而言並無有利或
    不利之情形，而不生新舊法比較之問題，應依現行刑法第47
    條第1項規定，均論以累犯，併前揭連續犯，除法定刑中死
    刑、無期徒刑部分外，依法加重其刑並遞加之。
 (五) 被告甲○○就其施用第2級毒品、販賣第1級毒品及販賣第2
    級毒品之犯行；被告丁○○就其販賣第1級毒品、販賣第2級
    毒品之犯行，均犯意個別，行為互殊，應分論併罰。
 (六) 按檢察官就犯罪事實一部起訴者，其效力及於全部，本件被
    告甲○○、丁○○如事實欄暨附表(一)、(二)所載販賣第1、2級
    毒品犯行而非起訴書所載敘者，與起訴之部分，有各該連續
    犯之裁判上一罪關係，本院自應併予審判。
 (七) 按犯毒品危害防制條例第4條第2項、第10條第2項之罪，供
    出毒品來源，因而破獲者，得減輕其刑，毒品危害防制條例
    第17條定有明文。其立法意旨重在鼓勵具體供出其上游販毒
    者，俾資追查該毒梟前手及其上游毒品，擴大防制毒品成效
    ，以杜絕毒品之蔓延與氾濫為目的，故凡觸犯該條所列舉之
    罪者，據實指陳其毒品所直接由來之人或地，並因而破案查
    獲者，即符合該條得減輕其刑之規定（最高法院89年度台上
    字第3970號判決參照）。查被告丁○○、甲○○本件共同連
    續販賣第2級毒品期間，以及被告甲○○反覆連續施用第2級
    毒品期間（連同如事實欄一所示95年初觀察、勒戒之施用犯
    行併予斟酌），渠等初於95年1月13日警詢時，均供出甲基
    安非他命來源係警方尚不知真實身分之「拉喜」、「空仔」
    ，且提供交易地點在彰化王功地區某雞舍內（坐落彰化縣芳
    苑鄉○○村○○段222地號），繼而以相片指認洪格祺、林
    熀城，警方因此查獲案外人洪格祺、林熀城販賣甲基安非他
    命，並扣得彼等所持有高達約64.15公克之安非他命乙情，
    業據海岸巡防總局中部地區巡防局彰化機動查緝隊查緝員羅
    添慧於本院審理時到庭結證明確（見本院卷第219至221頁）
    ，並有該局公務紀錄傳真單1紙（見本院卷第115頁）、被告
    2人之警詢筆錄各1份（見本院卷第108至114頁、237至242
    頁），及海岸巡防署中部地區巡防局95年1月15日彰化機字
    第0950000732號移送書1份（見本院卷第235、236頁）附卷
    可稽。揆以販賣毒品乃法懸為厲禁之重罪，販賣者就其真實
    身分與藏匿處所，無不盡其隱諱之能事，以避免查緝，被告
    2人倘未從上開所供來源處販入毒品，諒不至得為如此明確
    之指陳，自可排除其任指不相干販賣毒品者為上游來源，圖
    妄邀寬典。本件司法警察依被告2人所指陳之人、地查緝結
    果，確如預期起獲多量安非他命，可見渠等所陳咸信而有徵
    ，並非憑空虛捏，顯為事實，警方依被告丁○○、甲○○供
    出甲基安非他命毒品來源因而破獲乙情，至屬明確。從而被
    告丁○○、甲○○所犯販賣第2級毒品罪、被告甲○○施用
    第2級毒品罪，均應依毒品危害防制條例第17條規定減輕其
    刑。又前述刑法修正後，第64條第2項「死刑減輕者，為無
    期徒刑，或為15年以下12年以上有期徒刑」修正為「死刑減
    輕者，為無期徒刑」；第65條第2項「無期徒刑減輕者，為7
    年以上有期徒刑」修正為「無期徒刑減輕者，為20年以下15
    年以上有期徒刑」，比較新舊法結果，以修正前之規定對被
    告2人較為有利，應適用修正前之規定。至於被告甲○○前
    於95年6月2日所指供毒品來源為案外人洪國欽部分，經本院
    查證並調閱查緝洪國欽相關違反毒品危害防制條例案件卷宗
    ，未見有因被告甲○○之供述而破獲案外人洪國欽若何販賣
    毒品之事實，自無以為被告甲○○有利之認定（詳見本院卷
    第267至284及第287頁）。
 (八) 被告丁○○、甲○○多次販賣第1級毒品海洛因，無視國家
    對於杜絕毒品危害之禁令，其行為固確不是，然本院審酌其
    等販賣毒品對象僅有丙○○、乙○○2人，亦僅小包販賣，
    販賣次數、所得非多，其犯罪情節尚非極惡，與長期大量販
    賣毒品之大毒梟並不相侔，倘遽以處以法定本刑之最低刑度
    即無期徒刑，實屬情輕法重，且難謂符合罪刑相當性及比例
    原則，是其犯罪情狀相較於法定之重刑，尚堪憫恕，無比較
    新舊法之問題，爰依刑法第59條之規定，酌量減輕其刑。關
    於死刑、無期徒刑之減輕，同上述(七)所載之論述，以修正前
    之規定對被告2人較為有利而應加以適用。
二、審酌事項及沒收
 (一) 爰審酌被告甲○○前有違反槍砲彈藥刀械管制條例、殺人、
    違反肅清煙毒條例等前科，素行不佳；且曾因販賣毒品，經
    臺灣高等法院高雄分院以82年度上訴字第2712號判處徒刑9
    年，甫於93年間執行完畢，竟再度從事販賣海洛因、甲基安
    非他命毒品犯行，其顯然目無法紀、毫無悔意，又犯後除坦
    承施用甲基安非他命外，對於販毒之犯行均飾詞狡辯之犯後
    態度等一切情狀，分別量處如主文所示之刑。而被告甲○○
    行為後，刑法關於定應執行刑之規定業經修正公布，屬科刑
    規範事項之變更，影響刑罰之法律效果。舊法第51條第5款
    「宣告多數有期徒刑者，於各刑中之最長期以上，各刑合併
    之刑期以下，定其刑期，但不得逾20年」之規定，修正為新
    法第51條第5款「宣告多數有期徒刑者，於各刑中之最長期
    以上，各刑合併之刑期以下，定其刑期，但不得逾30年」，
    新法施行後，應依新法第2條第1項之規定，適用最有利於行
    為人之法律（最高法院95年第8次刑事庭會議決議參照）。
    比較新舊法結果，舊法顯然較有利於被告甲○○，應適用修
    正前刑法第51條第5款定其應執行刑。
 (二) 爰審酌被告丁○○並無犯罪紀錄，素行尚佳；高職畢業之智
    識程度；販售海洛因、甲基安非他命予他人施用，影響社會
    治安及國民健康極為嚴重，且販售甲基安非他命次數甚多，
    獲利非輕；以及犯後坦承部分犯行之犯後態度等一切情狀，
    分別量處如主文所示之刑。關於定應執行刑，同上述被告甲○○部分之比較新舊法論述，應適用修正前刑法第51條第5
    款之規定。
 (三) 經警在被告丁○○、甲○○住處扣得之甲基安非他命14包（
    驗前總純質淨重26.42公克，取0.17公克鑑驗用罄，賸餘
    26.25公克），屬第2級毒品，應依毒品危害防制條例第18條
    第1項前段規定，不問屬於犯人與否，均沒收銷燬之（被告
    甲○○謂扣案之甲基安非他命全數僅供自身施用之辯解，揆
    諸全案事證不盡屬實，參以採集其尿液鑑驗結果，確呈甲基
    安非他命陽性反應，足見其稱施用扣案甲基安非他命之供述
    ，尚非全無可採，該等扣案之甲基安非他命，除應於與被告
    丁○○共同販賣第2級毒品罪刑項下宣告沒收銷燬外，仍並
    應在其施用第2級毒品罪刑項下，宣告沒收銷燬之）。被告2
    人共同販售海洛因、甲基安非他命所得，依附表(一)、(二)所示
    之金額合計結果，販賣海洛因部分為13,500元、販賣甲基安
    非他命所得為58,500元，均應依毒品危害防制條例第19條第
    1項規定沒收，如全部或一部不能沒收時，以其財產抵償之
    ；被告2人共犯之犯罪所得係合併計算，爰就被告2人合併計
    算之所得諭知連帶沒收。又前揭甲基安非他命外包裝袋14只
    （乃用以分裝小量甲基安非他命，具防止裸露、逸出及潮濕
    功能）、電子磅秤1台、帳冊1本，以及扣案之INNOSTREAM牌
    黑色手機1支係供被告聯繫販賣毒品之用，據被告丁○○供
    承在卷，並陳稱：其實都是換號碼，用同一支手機等語無誤
    （見本院卷第227、229頁），俱屬被告甲○○、丁○○所有
    且供販賣毒品所用之物，均應依毒品危害防制條例第19條第
    1項之規定宣告沒收。另扣案玻璃球管吸食器、電燈泡吸食
    器各1只，係被告甲○○所有供其施用毒品甲基安非他命之
    物，均應依刑法第38條第1項第2款沒收。
 (四) 至扣案86,000元，依被告所述，其中50,000元係被告丁○○
    所有，另36,000元係被告甲○○所有，並非販售毒品所得，
    又查無積極事證足認係犯罪所得之物；扣案SIM卡4張乃使用
    者向電信業者申請租用而僅取得其使用權，並非申請使用者
    所有，尚不得宣告沒收（最高法院95年度台上字第6085號、
    96年度台上字第1號判決意旨參照）；而除前述INNOSTREAM
    牌黑色手機外之扣案手機2支，亦無事證顯示係供被告犯罪
    所用之物，均不為沒收之宣告。
據上論斷，應依刑事訴訟法第299條第1項前段，毒品危害防制條
例第4條第1項、第2項、第10條第2項、第17條、第18條第1項前
段、第19條第1項，刑法第11條、第2條第1項前段、第28條、第
56條（修正前）、第47條第1項、第59條、第51條第5款（修正前
）、第38條第1項第2款，判決如主文。
本案經檢察官邱美英到庭執行職務。
中　　華　　民　　國　　96　　年　　1 　　月 　　17　　日
                  刑事第四庭審判長法　官  蔡憲德
                                  法  官  吳育霖
                                  法  官  鄧晴馨
上列正本證明與原本無異。
如不服本判決，應於判決送達後10日內向本院提出上訴狀（應附
繕本）。告訴人或被害人如對於本判決不服者，應具備理由請求
檢察官上訴，其上訴期間之計算係以檢察官收受判決正本之日期
為準。
中　　華　　民　　國　　96　　年　　1 　　月　　18　　日
                                  書記官  黃子祝
附錄本案論罪科刑法條：
毒品危害防制條例第4條、第10條
附表(一)：販賣海洛因部分
┌──┬───┬────┬────────┬────┬─────────────────────────────────────┐
│編號│姓　名│販賣時間│地　　　　　　點│金　額  │備   註（相關通訊監察內容）                                               │
├──┼───┼────┼────────┼────┼─────────────────────────────────────┤
│1   │丙○○│94年11月│嘉義縣朴子市長庚│1,000元 │丙○○：姐仔，我肉酥ㄟ，人要1張。丁○○：1張過來拿啊。丙○○：要過去哪裡找│
│    │      │10日    │院前7-11前      │        │妳？丁○○：我厝這，我厝旁邊這裡，你下次打這支電話。（0000000000號警卷第  │
│    │      │        │                │        │109頁）                                                                   │
│    │      ├────┼────────┼────┼─────────────────────────────────────┤
│    │      │94年11月│嘉義縣朴子巿長庚│2,500元 │丁○○：安怎？丙○○：2張半。丁○○：你人在哪裡？丙○○：我現在在朴子，我 │
│    │      │23日    │醫院前7-11前    │        │在長庚，我坐公車。丁○○：好啦，你在7-11等我拿過去。（同上警卷第113頁）   │
│    │      ├────┼────────┼────┼─────────────────────────────────────┤
│    │      │94年11月│同上            │1,000元 │丙○○：姐仔我要1張啦。丁○○：我看黑龍仔有在嗎。丙○○：你要放…丁○○ │
│    │      │23日    │                │        │  ：我不在。（同上頁）                                                    │
│    │      │        │                │        │丙○○：姐仔我到長庚了。丁○○：你說。丙○○：1張啊。丁○○：我叫黑龍仔 │
│    │      │        │                │        │  拿去給你。丙○○：好。（同上頁）                                        │
│    │      ├────┼────────┼────┼─────────────────────────────────────┤
│    │      │94年12月│同上            │2,000元 │丙○○：嫂仔，我現在身上有2千啦。丁○○：嗯。丙○○：你有辦法過來？丁○○ │
│    │      │12日    │                │        │：沒有辦法啦。…丙○○：等一下看看好了。丁○○：你跑一段路我也跑一段路。蔡│
│    │      │        │                │        │永復：好啦我等一下打給你。丁○○：好。（同上警卷第115頁）                 │
│    │      ├────┼────────┼────┼─────────────────────────────────────┤
│    │      │94年12月│同上            │2,000元 │丙○○：姐仔你回來了？…丁○○：你要多少？丙○○：2張。丁○○：好啦，我 │
│    │      │13日    │                │        │  到的時候再打給你，你還在醫院？丙○○：是，會超過1點鐘嗎？丁○○：不會。 │
│    │      │        │                │        │  丙○○：好啦。（同上警卷第114頁）                                       │
│    │      │        │                │        │丙○○：姐仔你到了嗎？丁○○：再5分鐘就到了，我要拿進去才有再拿出去給你 │
│    │      │        │                │        │  。丙○○：是喔我用走的走去你那裡好嗎？丁○○：好啊。（同上頁）          │
│    │      ├────┼────────┼────┼─────────────────────────────────────┤
│    │      │95年1月 │同上            │1,000元 │                                                                          │
│    │      │14日    │                │        │                                                                          │
├──┼───┼────┼────────┼────┼─────────────────────────────────────┤
│2   │乙○○│94年11月│嘉義縣朴子巿某處│3,000元 │乙○○：查某3，查埔晚上再拿。丁○○：好啦。（同上警卷第134頁）            │
│    │      │20日    │                │        │                                                                          │
│    │      ├────┼────────┼────┼─────────────────────────────────────┤
│    │      │94年12月│同上            │1,000元 │乙○○：你在哪裡？丁○○：我在太保這邊。乙○○：在甘苦ㄟ，我過去拿1張好嗎 │
│    │      │14日    │                │        │？丁○○：不會拿多一些？乙○○：我身上剩下1千，不然你給我欠2千。丁○○：不│
│    │      │        │                │        │要啦，過來啦，黑龍ㄟ要過去。乙○○：好。（同上警卷第107頁）               │
└──┴───┴────┴────────┴────┴─────────────────────────────────────┘
附表(二)：販賣甲基安非他命部分
┌──┬───┬────┬────────┬────┬─────────────────────────────────────┐
│編號│姓　名│買賣時間│地　　　　　　點│金　額  │  備   註（相關通訊監察內容）　　                                         │
├──┼───┼────┼────────┼────┼─────────────────────────────────────┤
│1   │蔡志遠│94年9月 │嘉義縣朴子市嘉朴│1,000元 │                                                                          │
│    │      │初某日  │公路長庚醫院前全│        │                                                                          │
│    │      │        │家便利超商前    │        │                                                                          │
│    │      ├────┼────────┼────┼─────────────────────────────────────┤
│    │      │94年12月│嘉義縣布袋鎮大布│2,500元 │蔡志遠：姐仔現在有粗的？丁○○：有啊，你電話都打不通。蔡志遠：要去哪裡找│
│    │      │10日    │袋大賣場前      │        │  你？丁○○：要晚一點我要去新營。…蔡志遠：你留2千5給我好了。丁○○：好。│
│    │      │        │                │        │  （同上警卷第105頁）                                                     │
│    │      │        │                │        │蔡志遠：姐仔你要回來了沒？丁○○：我現在要過去，你開過來布袋啦。蔡志遠：│
│    │      │        │                │        │  布袋哪裡？丁○○：大賣場好了。蔡志遠：好。（同上警卷第106頁）           │
│    │      ├────┼────────┼────┼─────────────────────────────────────┤
│    │      │94年12月│嘉義縣朴子市長庚│2,000元 │蔡志遠：姐仔你現在有粗的嗎？丁○○：有ㄟ。蔡志遠：我等一下過去跟你拿喔，2 │
│    │      │14日    │醫院前全家便利超│        │千。丁○○：你多久要來？蔡志遠：1點鐘內。丁○○：好啦。（同上警卷第107頁）│
│    │      │        │商              │        │                                                                          │
│    │      ├────┼────────┼────┼─────────────────────────────────────┤
│    │      │94年12月│同上            │1,000元 │蔡志遠：你那裡有粗的？丁○○：有ㄟ。蔡志遠：你有要出去？丁○○：你多久會出│
│    │      │16日    │                │        │來？蔡志遠：等一下。丁○○：我等你。蔡志遠：好。（同上警卷第108頁）       │
├──┼───┼────┼────────┼────┼─────────────────────────────────────┤
│2   │王忠獻│94年11月│嘉義縣布袋鎮考試│4,000元 │王忠獻：啊現在怎樣？丁○○：一樣那麼貴啊。王忠獻：你那裡有嗎？丁○○：有啊│
│    │      │29日    │里鹿寮仔68號附近│        │，剛好還有，前兩天都沒有，看你要多少？王忠獻：1半多少？丁○○：1半85。王忠│
│    │      │        │路旁            │        │獻：安ㄟ拿1半的1半。丁○○：要4千還是4千5？王忠獻：4千。丁○○：好，要等一│
│    │      │        │                │        │下，我現在在鹽水，等一下馬上過去。王忠獻：好。（同上警卷第102頁）         │
│    │      ├────┼────────┼────┼─────────────────────────────────────┤
│    │      │94年12月│同上            │9,000元 │王忠獻：現在怎樣？丁○○：現在都有啊，都不便宜啊。王忠獻：半下多少？丁○○│
│    │      │23日    │                │        │：半下差不多9千。…王忠獻：你留半下啦。丁○○：好。王忠獻：我明天打給你。 │
│    │      │        │                │        │丁○○：好。…王忠獻：我預定1天留半下我打電話給你。丁○○：好。（同上警卷 │
│    │      │        │                │        │第103頁）                                                                 │
│    │      ├────┼────────┼────┼─────────────────────────────────────┤
│    │      │94年12月│同上            │4,000元 │王忠獻：你那裡現在怎樣？丁○○：現在換別批了，不是上回那一批喔。王忠獻：好│
│    │      │29日    │                │        │或壞？丁○○：普通，稍微有味道，不會很重。王忠獻：好啊，你等一下有要過來？│
│    │      │        │                │        │丁○○：你要多少？王忠獻：半個好了。丁○○：好啊。王忠獻：要到門口打給我，│
│    │      │        │                │        │我沒有要出去。丁○○：好。（同上警卷第104頁）                             │
├──┼───┼────┼────────┼────┼─────────────────────────────────────┤
│3   │戊○○│94年12月│嘉義縣太保巿嘉朴│1,000元 │戊○○：阿嫂，我到加油站了。丁○○：你要多少？…丁○○：你在那裡等我叫大│
│    │      │10日    │公路中油加油站旁│        │  仔拿給你。B：好。（同上警卷第105頁）                                    │
│    │      │        │                │        │丁○○：阿志仔1千給他，他在加油站。甲○○：阿志仔，好。（同上警卷第127頁│
│    │      │        │                │        │）                                                                        │
│    │      ├────┼────────┼────┼─────────────────────────────────────┤
│    │      │94年12月│同上            │1,500元 │丁○○：阿志仔他在加油站。甲○○：現在在加油站，好。（同上警卷第128頁）   │
│    │      │17日    │                │        │                                                                          │
│    │      ├────┼────────┼────┼─────────────────────────────────────┤
│    │      │94年12月│嘉義縣朴子巿長庚│1,000元 │戊○○：阿嫂，你在巿內？丁○○：沒有。戊○○：那我過去拿15喔。丁○○：你5 │
│    │      │25日    │醫院前7-11前    │        │百沒有還我？戊○○：我還你5百，處理1千你多給我一點，我要轉給人家。丁○○：│
│    │      │        │                │        │好。（同上警卷第119頁）                                                   │
│    │      ├────┼────────┼────┼─────────────────────────────────────┤
│    │      │94年12月│同上            │1,000元 │                                                                          │
│    │      │底某日  │                │        │                                                                          │
│    │      ├────┼────────┼────┼─────────────────────────────────────┤
│    │      │94年12月│同上            │1,000元 │                                                                          │
│    │      │底某日  │                │        │                                                                          │
│    │      ├────┼────────┼────┼─────────────────────────────────────┤
│    │      │95年1月 │同上            │2,000元 │戊○○：阿嫂，妳拿2千5百元進來市內好嗎？…丁○○：好啦。（同上警卷第126頁 │
│    │      │10日    │                │        │）                                                                        │
├──┼───┼────┼────────┼────┼─────────────────────────────────────┤
│4   │呂英健│94年11月│嘉義縣水上鄉某便│4,000元 │呂英健：妳幫我拿東西過來好？丁○○：要多少要1點以後。呂英健：看多少。賴 │
│    │      │17 日   │利商店          │        │  柑杏：你把錢準備好，再打給我，不要每次都等你。呂英健：不要這樣又不是我的│
│    │      │        │                │        │  關係。丁○○：我等你是沒關係，我等一下是要叫黑龍仔拿去給你。（同上警卷第│
│    │      │        │                │        │  13 0頁）                                                                │
│    │      │        │                │        │呂英健：我在水上7-11等你，要3千啊。丁○○：3千沒有多少，你拿4千給你1/4。│
│    │      │        │                │        │  呂英健：41啊就對了，好拿4千，在7-11那裡。丁○○：好。（同上警卷第131頁）│
│    │      ├────┼────────┼────┼─────────────────────────────────────┤
│    │      │94年11月│嘉義巿自強街路口│10,000元│呂英健：我要1萬元你能不能秤2.0給我？丁○○：不可能。呂英健：掛袋子。賴柑│
│    │      │18日    │某檳榔攤        │        │  杏：掛袋子，我算一算，好啦，你錢準備好再打給我。呂英健：你多久會到？賴柑│
│    │      │        │                │        │  杏：半小時內。呂英健：好。呂英健：我在自強街路口檳榔這裡。丁○○：好啦。│
│    │      │        │                │        │  （同上警卷第132頁）                                                     │
│    │      │        │                │        │呂英健：我在自強街路口檳榔攤這裡。丁○○：好啦。（同上頁）              │
├──┼───┼────┼────────┼────┼─────────────────────────────────────┤
│5   │乙○○│94年11月│嘉義縣朴子巿牛桃│1,000元 │共計購買7次。                                                             │
│    │      │間某日起│灣墓仔埔旁或嘉義│或1,500 │                                                                          │
│    │      │至95年2 │縣朴子市長庚醫院│元      │                                                                          │
│    │      │月止    │前7-11          │        │                                                                          │
├──┼───┼────┼────────┼────┼─────────────────────────────────────┤
│6   │庚○○│94年12月│同上            │2,000元 │甲○○：你是誰？庚○○：我獅啊啦。甲○○：嗯。庚○○：啊有嗎？甲○○：要│
│    │      │10日    │                │        │  多少？庚○○：2啊。甲○○：過來這裡啊。庚○○：好。（同上警卷第127頁）  │
│    │      │        │                │        │甲○○：再過來這裡有個中油，7-11再過來縣政府有中油。庚○○：嗯。甲○○：│
│    │      │        │                │        │  你中油轉右轉進來我在這裡等你。庚○○：好。（同上頁）                    │
│    │      ├────┼────────┼────┼─────────────────────────────────────┤
│    │      │95年4月 │嘉義縣朴子巿署立│2,000元 │庚○○：你那裡還有別主的？別種的？甲○○：沒有。庚○○：還出沒完？甲○○：│
│    │      │22日    │醫院前          │        │是，到銷給它完。庚○○：沒銷完也不行，又不耐燒…他們跟我拿都唸我。甲○○：│
│    │      │        │                │        │一樣有效啦…庚○○：你拿2千元過來這裡。甲○○：好啦。甲○○：你拿過來省立 │
│    │      │        │                │        │醫院這裡，我馬上到。甲○○：好。（0000000000號警卷第54頁）                │
├──┼───┼────┼────────┼────┼─────────────────────────────────────┤
│7   │己○○│95年4月3│嘉義縣太保巿稻江│2,000元 │丁○○：是想到了？己○○：黑龍兄有在嗎？丁○○：跟我講一樣啊。己○○：你│
│    │      │日      │學校前          │        │  跟黑龍兄說明天領錢就還他了。丁○○：安ㄟ算良心有發現。己○○：我現在沒有│
│    │      │        │                │        │  資金了，啊現在怎麼算？丁○○：12。己○○：1個喔。丁○○：嗯。己○○：   │
│    │      │        │                │        │  啊半下？。丁○○：6啊。己○○：能不能算便宜一點？5千5？丁○○：那你之前 │
│    │      │        │                │        │  處理了再講。己○○：我知道，這是我朋友要拿的，我朋友要調的。丁○○：我知│
│    │      │        │                │        │  道啦，你之前的先處理再講。己○○：我是說我朋友等一下要的，現金的。丁○○│
│    │      │        │                │        │  ：我等一下問看看。己○○：我明天領錢多少給你一點…。丁○○：我問看看。蔡│
│    │      │        │                │        │  明憲：你問一問再打給我。丁○○：好啦。（同上警卷第59頁）                │
│    │      │        │                │        │丁○○：他說好啦，要跟我剛剛說的這樣。己○○：像你說的怎樣？丁○○：價錢│
│    │      │        │                │        │  。己○○：6千喔，重量？丁○○：跟之前都一樣。己○○：15而已掛袋子17？賴 │
│    │      │        │                │        │  柑杏：嗯。己○○：我打電話給我朋友問問看…。（同上頁）                  │
│    │      │        │                │        │己○○：姐啊，我朋友說半下好啦，可以多一點點請我？丁○○：沒有辦法。蔡明│
│    │      │        │                │        │  憲：好，我去哪裡找你？丁○○：你出來再打給我。（同上警卷第60頁）        │
│    │      │        │                │        │己○○：姐仔我去哪裡找你？丁○○：朴子商展，朴子外環道…。丁○○：你幾分│
│    │      │        │                │        │  鐘到？己○○：5分鐘。丁○○：OK啦。                                     │
└──┴───┴────┴────────┴────┴─────────────────────────────────────┘
